臺灣新北地方法院板橋簡易庭民事簡易判決
110年度板建簡字第70號
原      告  王明珠  
訴訟代理人  曾四美  
            王來福  
被      告  許家榮  
訴訟代理人  李欣諭  
上列當事人間請求修復漏水事件，於中華民國111年6月2日經言
詞辯論終結，本院判決如下：
    主      文
被告應將其所有坐落新北市○○區○○街○○號五樓房屋依社團法人新
北市土木技師公會一百一十一年四月一日新北土技字第一一一○○
○○九七七號鑑定報告書如附表所載之修復方式修繕至不漏水狀態
。
被告應給付原告新臺幣壹萬零參佰貳拾參元，及自民國一百一十
一年六月三日起至清償日止，按週年利率百分之五計算之利息。
訴訟費用由被告負擔。
本判決得假執行。
    事實及理由
一、按訴狀送達後，原告不得將原訴變更或追加他訴，但擴張或
    減縮應受判決事項之聲明者，不在此限，民事訴訟法第255
    條第1項第3款定有明文。查本件原告起訴時聲明：被告應自
    行修繕所有坐落新北市○○區○○街00號5樓至原告所有坐落新
    北市○○區○○街00號4樓房屋不漏水狀態；嗣於民國111年6月2
    日言詞辯論當庭變更聲明為：㈠被告應將其所有坐落新北市○
    ○區○○街00號5樓房屋依社團法人新北市土木技師公會111年4
    月1日新北土技字第1110000977號鑑定報告書如附表所載之
    修復方式修繕至不漏水狀態；㈡被告應給付原告新臺幣（下
    同）10,323元，及自111年6月3日起至清償日止，按週年利
    率百分之5計算之利息，核原告所為訴之變更係擴張應受判
    決事項之聲明，揆諸上開法律規定，自應准許。
二、原告主張：原告係坐落新北市○○區○○街00號4樓房屋（下稱
    系爭房屋）之所有權人，由於被告所有坐落新北市○○區○○街
    00號5樓房屋（下稱14號5樓房屋）之浴室接到系爭房屋牆壁
    ，且系爭房屋頂樓所對應之位置即為14號5樓房屋之浴室，
    因14號5樓房屋浴室漏水並滲漏至系爭房屋，導致系爭房屋
    內客廳天花板及牆壁因此發生漏水現象且產生壁癌，為此，
    爰依民法第767條、侵權行為之法律關係及公寓大廈管理條
    例第10條第2項規定，提起本件訴訟。並聲明：如主文第1、
    2項所示。
三、被告則於本院111年6月2日言詞辯論期日表示同意原告更正
    後之訴之聲明第1、2項（見本院卷第158頁），就本件訴訟
    標的為認諾之表示。
四、得心證之理由：
　㈠按當事人於言詞辯論時為訴訟標的之捨棄或認諾者，應本於
    其捨棄或認諾為該當事人敗訴之判決，民事訴訟法第384條
    定有明文。
　㈡原告主張其為系爭房屋之所有權人，被告為14號5樓房屋之所
    有權人，因14號5樓房屋浴室漏水導致系爭房屋天花板漏水
    並產生壁癌現象等情，業據其提出系爭房屋第一類建物及土
    地登記謄本、14號5樓房屋第一類建物及土地登記謄本、手
    繪漏水位置圖、系爭房屋漏水照片及兩造對話紀錄截圖等件
    在卷可稽，並經本院依原告聲請送社團法人新北市土木技師
    公會鑑定完畢，被告則於111年6月2日本院言詞辯論時為訴
    訟標的認諾之表示，揆諸前開說明，本院應本於該認諾為被
    告敗訴之判決。是原告依民法第767條、侵權行為法律關係
    及公寓大廈管理條例第10條第2項之規定，聲明請求如主文
    第1、2項所示，於法有據，應予准許。
五、綜上所述，原告依民法第767條第1項、侵權行為之法律關係
    及公寓大廈管理條例第10條第2項之規定，請求如主文第1、
    2項所示，為有理由，應予准許。
六、本件係依民事訴訟法第427條第1項適用簡易訴訟程序所為被
    告敗訴之判決，依同法第436條第2項、第389條第1項第3款
    規定，爰依職權宣告假執行。
七、訴訟費用負擔之依據：民事訴訟法第78條。　　
中　　華　　民　　國　　111 　年　　7 　　月　　7 　　日
                  臺灣新北地方法院板橋簡易庭
                        法  官  陳怡親
以上為正本係照原本作成。
如不服本判決，應於送達後20日內，向本院提出上訴狀並表明上
訴理由，如於本判決宣示後送達前提起上訴者，應於判決送達後
20日內補提上訴理由書（須附繕本）。
中　　華　　民　　國　　111 　年　　7 　　月　　7 　　日
                        書記官  劉芷寧
附表：
項次 名稱 單位 數量 單價 (新臺幣) 修復費 (新臺幣) 1 拆除浴缸、馬桶、洗臉盆 件 3 1,000元 3,000元 2 拆除牆面磁磚(高以1.5M計)(1.8+2.2)x2x1.5高 M² 12 228元 2,736元 3 拆除地坪磁磚及防水層 1.8x2.2 M² 4.0 228元 912元 4 地坪防水層施作(1：2防水水泥砂漿粉刷+牆角加抗裂網加強) 1.8x2.2 M² 4.0 590元 2,360元 5 牆面磁磚重貼(高以1.5M計) (1.8+2.2)x2x1.5高 M² 12 1,585元 19,020元 6 地坪鋪磁磚 1.8x2.2 M² 4.0 1,332元 5,328元 7 浴缸換新品按裝(含配件) 件 1 3,430元 3,430元 8 馬桶換新品按裝(含配件) 件 1 3,830元 3,830元 9 洗臉盆換新品按裝(含配件) 件 1 3,860元 3,830元 10 其他零星材料(10%) 1 式  4,500元 11 廢料清理及運什費 1 式  5,000元 12 稅捐及管理費(10%) 1 式  5,400元 總計     59,376元